臺灣高等法院臺中分院民事判決　　　　　 96年度上易字第9號
上訴人兼告
知訴訟　人 　青航股份有限公司
法定代理人　甲○○
訴訟代理人　陳大俊　律師
　　　　　　張秀瑜　律師
受　告　知
訴　訟　人　加達通運股份有限公司
法定代理人　丙○○
受　告　知
訴　訟　人　輝鴻航空貨運代理有限公司
法定代理人　乙○○
被　上訴人　丁○○
訴訟代理人　黃鼎鈞　律師
複代理　人　林俐伶　律師
上列當事人間請求損害賠償事件，上訴人對於民國95年11月22
日臺灣彰化地方法院95年度訴字第135號第一審判決提起上訴，
本院於96年3月21日言詞辯論終結，茲判決如下：
    主  文
原判決所命上訴人給付之金額超過新台幣壹佰壹拾玖萬玖仟伍佰
元本息及該部分假執行之宣告暨訴訟費用之裁判除確定部分外均
廢棄。
上述廢棄部分，被上訴人在第一審之訴及假執行之聲請均駁回。
其餘上訴駁回。
第一審（除確定部分外）、第二審訴訟費用由上訴人負擔一百分
之九十七，餘由被上訴人負擔。
    事實及理由
甲、程序方面：上訴人於本院提出告知訴訟狀，表示本件訴訟若
    伊受敗訴之判決，伊得依據運送契約之法律關係，向第三人
    加達通運股份有限公司（以下稱加達公司）、輝鴻航空貨運
    代理有限公司（以下稱輝鴻公司）請求損害賠償，是加達公
    司、輝鴻公司均為本件訴訟之利害關係人，爰具狀請求對此
    二公司為訴訟之告知等語。該告知訴訟狀繕本分別於96年3
    月9日、96年3月12日送達加達公司、輝鴻公司，該二公司收
    受告知訴訟狀繕本後，均未具狀表示是否參加訴訟或為任何
    聲明或陳述，先予鈙明。
乙、實體方面：
一、兩造之聲明：
(一)、上訴人方面：求為判決：
  １、原判決關於命上訴人給付被上訴人新台幣000000 0元及自
      民國（下同）95年2月18日起至清償日止按年息百分之5計
      算之利息部分，暨關於該部分裁判費及假執行之判決均廢
      棄。
　２、前開廢棄部分，被上訴人在第一審之訴駁回。
(二)、被上訴人方面：求為判決：駁回對造之上訴。
二、本件被上訴人起訴主張：伊於94年11月間，委託伊公司在美
    國之員工即美國人約翰（John Patee）向美國境內音響設備
    商（Architectural Ele-ctronics,Inc.）購買如附表所示
    音響設備（以下簡稱系爭音響設備），合計支付美金16409.
    25元後，委由上訴人公司負責臺灣報關及運送至被上訴人位
    於彰化縣員林鎮○○街45巷6號住處。被上訴人已將報關費
    用及運費合計新台幣33,365元交給上訴人公司，上訴人公司
    未經被上訴人同意，私自委託受告知訴訟人輝鴻公司報關後
    ，再由輝鴻公司私自委託受告知訴訟人加達公司運送，致加
    達公司於運送系爭音響設備途中未善盡注意義務，將運送之
    貨車停於路邊，系爭音響設備因而遭竊喪失，輝鴻公司及加
    達公司均係上訴人公司履行運送債務之輔助人，上訴人公司
    應就運送物之喪失負損害賠償責任，系爭音響設備於約定交
    付時目的地（被上訴人住處）之價值為新台幣1,41 6,400元
    （詳如附表所載），外加報關費用及運費新台幣33,365元，
    合計1,449,765元（1,416,400+33,365=1,449,76 5），上訴
    人公司應如數賠償等情，爰本於承攬運送契約及侵權行為損
    害賠償之法律關係，求為命上訴人給付被上訴人新台幣1,44
    9,765元，及自起訴狀繕本送達上訴人之翌日起至清償日止
    按年息百分之5計算之利息，並宣告假執行之判決（原審判
    命上訴人給付被上訴人000000 0元及遲延利息，駁回被上訴
    人其餘之請求，上訴人就其所受敗訴判決部分提起上訴，被
    上訴人就其所受敗訴判決部分則未聲明不服）。
三、上訴人則以下列情詞為辯：
  (一)、兩造間並無任何運送契約存在，被上訴人不得依據運送契
      約之法律關係請求上訴人賠償。
  (二)、退步言之，縱認被上訴人確曾委託上訴人運送系爭音響設
      備，惟運送之目的地為中正機場，而非被上訴人之住處，
      是以上訴人應負責任之範圍僅止於中正機場。嗣後被上訴
      人再將系爭音響設備委由第三人輝鴻公司報關，再由輝鴻
      公司再委託第三人加達公司運送系爭音響設備至被上訴人
      住處，本件陸上運送契約僅存在於被上訴人與訴外人輝鴻
      公司、加達公司之間，與上訴人無關。
(三)、關於系爭音響設備之價值，進口商所稱之售價，除含進口
      成本外，尚包括進口商之管銷費用、利潤，是音韻音響有
      限公司（以下簡稱音韻公司）函覆關於如附表編號２、３
      、５所示音響設備之市價，應不能作為交付時之目的地價
      值。且其餘音響設備之目的地價值，被上訴人並未舉證證
      明，不能作為損害賠償計算之基礎。
(四)、民法第638條之立法意旨，運送人之賠償，旨在填補託運
      人所受損害，並限縮運送人之責任，倘被上訴人得依單一
      代理商之報價或單一銷售商之報價，要求上訴人賠償，則
      被上訴人反而受有不當利得，顯與上開立法意旨有違，因
      此，關於系爭音響設備之價值，應以生產地之價格作為目
      的地之價值，較為妥適等語。
(五)、退步言之，縱認兩造間有承攬運送契約存在，惟上訴人對
      於實際負責陸上運送之運送人即加達公司並無選任上之過
      失，依民法第661條但書規定，無須對被上訴人負賠償責
      任。
(六)、依民法第665條準用第639條規定：「金錢、有價證券、珠
      寶或其他貴重物品，除託運人於託運時報明其性質及價值
      者外，運送人對於其喪失或毀損，不負責任」；「價值經
      報明者，運送人以所報價額為限，負其責任」。系爭音響
      價值達新臺幣120萬元，屬貴重物品，依商業發票所載，
      系爭音響委託運送時所報明之價值僅美金4782．15元（含
      稅價格），是上訴人若應賠償，則賠償金額應以此數額為
      限。
(七)、系爭音響係二手貨，估算系爭音響於交付時目的地之價值
      ，不應依新產品之全新價新台幣0000000元為準，應以該
      電子郵件所載價格美金2250元為準。
四、兩造不爭執之事實：
  (一)、被上訴人於94年11月間，委託伊公司在美國之員工即美國
      人約翰（John Patee）向美國境內音響設備商（Architec
      tural Ele-ctronics,Inc.）購買如附表所示音響設備（
      以下簡稱系爭音響設備），系爭音響設備已空運至桃園國
      際機場，再由受告知訴訟人加達公司將系爭音響設備運送
      ，於運往彰化縣員林鎮○○街45巷6號被上訴人住處途中
      行經彰化縣埔心鄉境內後，未入庫前，將運送之貨車停於
      路邊，致系爭音響設備遭竊喪失。
  (二)、系爭音響設備實際上由受告知訴訟人輝鴻公司負責辦理報
      關手續。
  (三)、soonest express,inc.係上訴人公司之美國之代理人。
  (四)、音韻公司為系爭音響設備之臺灣代理商。
五、被上訴人主張系爭音響設備係其購買，委由上訴人負責報關
    及運送至被上訴人住處；系爭音響設備嗣經上訴人之債務履
    行輔助人加達公司於運送途中遭竊遺失，上訴人應按系爭音
    響設備應交付時在臺灣之市價賠償被上訴人，並賠償被上訴
    人已支出之運費及報關費用等語。惟為上訴人所否認，並以
    上開情詞為辯。是以本件爭點為：
(一)、兩造間就系爭音響設備是否有運送契約存在？
(二)、上訴人就系爭音響設備於運送途中遭竊，是否應負賠償責
      任？若應負責，其應賠償金額若干元？
六、本院之判斷：
(一)、兩造間就系爭音響設備有運送契約存在：
  １、被上訴人主張系爭音響設備係由伊委託在美國之約翰，向
      美國境內音響設備商購買，已支出買賣價金美金16,409.2
      5元，並委由上訴人負責報關及運送至彰化縣員林鎮○○
      街45巷6號被上訴人住處等情，業據被上訴人提出發票影
      本（見原審卷第8、9頁）、第一銀行匯款交易憑證影本（
      原審卷第10、11頁）、進口報單影本（原審卷第12、13頁
      ）、聯邦銀行匯款通知單影本（原審卷第14頁）等件為證
      ，核與被上訴人服務之公司員工即證人約翰於原審證稱：
      「（系爭音響設備是）我幫原告（指被上訴人，以下同）
      買的，原告是我的老闆，也是我的朋友。我住在美國，從
      美國買比較方便。我是去波士頓接洽買音響，原告直接匯
      款入波士頓該公司的帳戶內。進口報單賣方國家欄位，有
      我的名字及住址，是被告（即上訴人，以下同）公司（指
      上訴人公司在美國之代理人soo- nest express, inc.）
      美國蘇小姐要求記載的。這些音響設備，原告總共付了16
      ,409.25 美金，這是買賣價金，不含報關費、運費。我是
      跟soonest express, inc.美國的蘇小姐、臺灣的GaryChe
      n @gmi（指上訴人公司人員陳慶洲）聯絡。除了有e-mail
      聯絡外，也有以電話聯絡。報關費、運費都由原告出，運
      送的目的地是原告位於員林鎮○○街45巷6號。運費部分
      ，以我的瞭解，是整個運送過程的運費，包含陸、空運的
      費用」等語（見原審卷第95頁）；另證人盧美淳於原審證
      稱：「（系爭音響設備價金）匯給美國賣方是我經手的。
      青航（即上訴人公司，以下同）的鐘小姐要我將報關費、
      送貨費用、運費共33,365元匯給他們，我去聯邦銀行員林
      分行匯款到青航的日盛銀行（帳戶），其中運費是指美國
      到中正機場的空運費用。送貨費用是指從（中正）機場領
      貨出來運送到原告（即被上訴人）員林家的費用。此次是
      第2次交易，跟第1次交易一樣。青航公司要委託何人託運
      我們不過問。‧‧‧因為我們公司沒有人會英文，所以由
      John Patee處理。‧‧‧因為青航的Gary Chen要求，所
      以才低報購買價格，價格傳真3份，第1次按照原價，第2
      次以約5折即美金8,204. 61元，第3次再以第2次的（價格
      ）約5折即美金4, 782.15元，是節稅考量。（系爭音響）
      一共花美金16,409.25元（購買），另加美金40元的匯款
      費用。匯款（指買賣價金）是被上訴人跟我講的。跟出口
      商談的是John Patee，我從來沒有出面、打電話或e-mail
      給出口商」等語（見原審卷第120、121頁）相符。另證人
      乙○○於本院證稱：「我經營報關行，公司名稱為輝鴻航
      空貨運代理有限公司。我是公司負責人。我本來不認識丁
      ○○（即被上訴人，以下同），後來我替上訴人公司辦理
      一台音響報關才認識丁○○的（是上訴人公司委託我幫被
      上訴人丁○○報關）。上訴人公司把音響報關所需的文件
      交給我，我們跟被上訴人聯絡向他要身分證影本、印章，
      並核對文件無誤，向海關申報本批貨物進口，海關也申驗
      貨物的品名、核估其價值後放行，我就領取音響交給加達
      貨運運送到彰化給被上訴人。本件的音響是上訴人公司委
      託我們報關運送的，並非被上訴人委託我們公司運送的」
      等語（見本院卷第59頁正、反面）。自堪信被上訴人此部
      分之主張為真實。
  ２、按承攬運送契約，係當事人約定，一方將貨物交予他方，
　　　他方允為統籌安排該貨物由收受地運送至目的地之契約。
　　　本件依前開證人約翰及盧美淳等2人之證詞，足認兩造確
  　　有約定被上訴人支付運費給上訴人由上訴人負責統籌安排
  　  系爭音響設備由美國運抵被上訴人住處，所付之費用，其
      中「運費」項目，是指系爭音響設備從美國運至台灣中正
      機場之空運費用，「送貨費用」是指系爭音響設備從中正
      機場運送至被上訴人住處之費用，兩造間顯有承攬運送契
      約存在無訛，此可由卷附之聯邦銀行匯款通知單影本（原
      審卷第14頁）顯示被上訴人係將運費（指空運費用）、報
      關（由輝鴻公司負責）及送貨（指陸運費用，由加達公司
      負責）等費用合計新台幣33,365元匯入上訴人公司在日盛
      銀行所開設之000-00-000000000號帳戶內，即可明瞭。至
      於上訴人辯稱報關及送貨費用係代收代付性質，核與前開
      事證不符，顯屬事後推卸之詞，不足採信。準此，被上訴
      人主張上訴人係系爭音響設備之承攬運送人，第三人輝鴻
      公司及加達公司均僅為上訴人之債務履行輔助人等情，堪
      予採信。
  ３、上訴人雖於本院辯稱：系爭音響之進口報單載明輝鴻公司
      為被上訴人申報進口系爭音響；又被上訴人以自己名義出
      具之個案委任書，載明輝鴻公司就上開報單所載貨物通關
      過程中有為一切行為之權，並包括提領進口貨物之特別委
      任權，由此可見系爭音響係由被上訴人自己委託訴外人輝
      鴻公司負責自美國運至中正機場及負責坽報關、領貨及運
      至被上訴人住處等語。惟為被上訴人所否認。查證人乙○
      ○於本院證稱：「我經營報關行，公司名稱為輝鴻航空貨
      運代理有限公司。我是公司負責人。我本來不認識丁○○
      （即被上訴人，以下同），後來我替上訴人公司辦理一台
      音響報關才認識丁○○的（是上訴人公司委託我幫被上訴
      人丁○○報關）。上訴人公司把音響報關所需的文件交給
      我，我們跟被上訴人聯絡向他要身分證影本、印章，並核
      對文件無誤，向海關申報本批貨物進口，海關也申驗貨物
      的品名、核估其價值後放行，我就領取音響交給加達貨運
      運送到彰化給被上訴人。本件的音響是上訴人公司委託我
      們報關運送的，並非被上訴人委託我們公司運送的」等語
      （見本院卷第59頁正、反面）。由此證詞，足證系爭音響
      設備之報關手續，係上訴人委由證人即訴外人輝鴻公司之
      負責人乙○○辦理，並非被上訴人委託證人乙○○辦理報
      關手續無誤，上訴人妄指系爭音響設備係被上訴人本人委
      託訴外人輝鴻公司辦理報關手續，進而辯稱系爭音響設備
      係由被上訴人逕自委託訴外人輝鴻公司運送云云。顯不足
      採。上訴人於本院又抗辯稱：證人即加達公司營業處處長
      何明達到庭證稱：系爭音響是由輝鴻公司的乙○○與我們
      接洽，輝鴻公司是託運人，我們是運送人等語，可見系爭
      音響設備係被上訴人自己委託訴外人輝鴻公司運送云云。
      此亦為被上訴人所否認，查證人何明達僅證稱伊公司係受
      輝鴻公司之委託而運送系爭音響設備，至於何人委託輝鴻
      公司運送系爭音響設備，則未為任何證述。殊難據以認定
      系爭音響設備係被上訴人自行委託輝鴻公司運送，是上訴
      人此項抗辯，亦顯屬無據。
(二)、上訴人就系爭音響設備於第三人加達公司運送途中遭竊，
      應就系爭音響設備之喪失負賠償責任：
  １、按「因故意或過失，不法侵害他人之權利者，負損害賠償
      責任」、「承攬運送人，對於託運物品之喪失、毀損或遲
      到，應負責任」、「運送物有喪失、毀損或遲到者，其損
      害賠償額，應依其應交付時目的地之價值計算之」、「債
      務人之代理人或使用人，關於債之履行有故意或過失時，
      債務人應與自己之故意或過失負同一責任。但當事人另有
      訂定者，不在此限」，民法第184條第1項前段、第661條
      、第665條、第638條第1項、第224條分別定有明文。
  ２、被上訴人將系爭音響設備，委由上訴人負責從美國空運至
      台灣中正國際機場，再由中正國際機場負責運送至被上訴
      人之住處，於運送途中遭竊等情，已如前述，上訴人係承
      攬運送人，依民法第661條規定，自應對於託運物品即系
      爭音響設備之喪失，負賠償責任。又關於運送義務之履行
      ，系爭音響設備自美國運至中正國際機場後，上訴人將其
      報關手續委由第三人輝鴻公司辦理，系爭音響設備由中正
      國際機場運至被上訴人住處部分委由第三人加達公司辦理
      ，顯見輝鴻公司、加達公司均係上訴人之債務履行輔助人
      ，依民法第第224條規定，上訴人對於輝鴻公司、加達公
      司關於債之履行之故意或過失，應與自己之故意或過失負
      同一責任。玆系爭音響設備，因加達公司運送途中疏未注
      意，將貨車停於路旁遭竊，顯有過失，上訴人對此，亦應
      與自已之過失負同一責任，是被上訴人請求上訴人賠償，
      自屬正當。
　３、上訴人雖辯稱：退步言之，縱認兩造間有承攬運送契約存
  　　在，惟上訴人對於實際負責陸上運送之運送人即加達公司
    　並無選任上之過失，依民法第661條但書規定，無須負賠
      償責任等語。惟為被上訴人所否認。按按民法第661條規
      定：「承攬運送人，對於託運物品之喪失、毀損或遲到，
      應負責任。但能證明其於物品之接收、保管、運送人之選
      定、在目的地之交付，及其他與承攬運送有關之事項，未
      怠於注意者，不在此限」。依此規定，必須承攬運送人能
      證明其於物品之接收保管、運送人之選定、在目的地之交
      付，及其他與承攬有關之事項，未怠於注意者而言，故本
      件上訴人即承攬運送人，必須證明如上全部事項均未怠於
　　　意，而非只要證明其中1、2事項未怠於注意即可免責。本
  　　系爭音響設備之運送件目的地在彰化縣員林鎮被上訴人住
    　處，兩造均不爭執系爭音響設備係加達公司之司機載運送
      往彰化縣員林鎮○○街45巷6號被上訴人住處途中行經彰
      化縣埔心鄉境內後，未入庫前，將運送之貨車停於路邊致
      系爭音響設備遭竊喪失，顯見上訴人就系爭音響「目的地
      之交付」，顯有重大過失，而加達公司係上訴人履行債務
      之輔助人，依民法第224規定，上訴人應就加達公司之過
      失，與自己過失負同一責任，是上訴人上述抗辯，亦屬無
      據。
(三)、上訴人就系爭音響設備之失竊，應賠償被上訴人0000000
      元：
  １、民法第638條第1項規定：「運送物有喪失、毀損或遲到者
      ，其損害賠償額，應依其應交付時目的地之價值計算之」
      ；第２項規定：「運費及其他費用，因運送物之喪失、毀
      損，無須支付者，應由前項賠償額中扣除之」。上訴人受
      被上訴人之託，負責運送系爭音響設備，於運送途中，因
      債務人即上訴人履行輔助人加達公司之過失，於貨車行經
      彰化縣埔心鄉境內，未入庫前，將運送之貨車停於路邊致
      系爭音響設備遭竊喪失，就系爭音響「目的地之交付」，
      顯有重大過失，而加達公司係上訴人履行債務之輔助人，
      依民法第224規定，上訴人應就加達公司之過失，與自己
      過失負同一責任，是被上訴人依據上述規定請求賠償，洵
      屬正當。
  ２、系爭進口之音響設備係約定於彰化縣員林鎮○○街45巷6
      號被上訴人住處交付，上訴人應賠償被上訴人之金額，依
      上述規定，應依系爭音響設備在台灣交付時之價值計算。
      而系爭音響設備於94月12月間在臺灣之市價為0000000元
      （詳如附表所示），此有系爭音響設備在臺灣之代理商音
      韻音響有限公司95年4月28日回覆原審之函文及95年10月
      5日回覆原審之函文（見原審卷第82頁、第163、164頁）
      附卷可參，是被上訴人依據民法第638條第1項規定，請求
      上訴人賠償系爭音響設備應交付時目的地之價值新台幣1,
      199,500元，洵屬有據。
  ３、上訴人雖辯稱：依民法第665條準用第639條規定：「金錢
      、有價證券、珠寶或其他貴重物品，除託運人於託運時報
      明其性質及價值者外，運送人對於其喪失或毀損，不負責
      任」；「價值經報明者，運送人以所報價額為限，負其責
      任」。系爭音響價值達新臺幣120萬元，屬貴重物品，依
      商業發票所載，系爭音響委託運送時所報明之價值僅美金
      4782．15元（含稅價格），是上訴人若應賠償，則賠償金
      額應以此數額為限等語。惟為被上訴人所否認。按民法第
      639條第1項規定所謂之「貴重物品」，係指與金錢、有價
      證券、珠寶相當者而言，即必與金錢、有價證券、珠寶性
      質類似，其體積巧小，應施以特別注意而運送，價值昂貴
      ，毀損滅失時不易以體積衡量其價值者為限。民法第639
      條第1項之立法，係鑑於金錢、有價證券、珠寶等貴重物
      品體積小，若未特別注意保管容易遺失，又相較體積小之
      性質，則其價值甚高，故有特別列舉，並報明及價值及性
      質之必要，至於其他貴重物品，當然必須符合體積小、容
      易遺失、相對價值高等特性，以促託運人於託運時必須報
      明性質及價值，使運送人或承攬運送人得特別注意。本件
      系爭音響體積龐大，包裝為8個揚聲器、2個電源供應器，
      體積有三種，各為長、寬、高24×26×23英吋、27×25×
      18英吋、9×6×11英吋，且總重高達214公斤 (見原審卷
      第15頁上訴人所提貨物賠償請求書及本院卷第82頁被上訴
      人所提航空運貨單譯文)，故不須報明性質，只要目視即
      明，亦無容易遺失之特性；顯與現鈔、支票、珠寶或高科
      技之電子產品若未報明性質，經包裝後體積小不易注意者
      有別，顯難認屬民法第639條所規範之貴重物品，故無該
      條之適用。被上訴人於美國購買系爭音響後，委託上訴人
      負責從美國運送至彰化縣員林鎮時即報明購買之總金額為
      美金16,409.25元，並附美國發票，此從上訴人於原審95
      年3月15日庭呈之空運報關資料（見原審卷第10頁），其
      上價值欄，明載為美金16,409元，即顯見上訴人接收託運
      時，非但知悉所運送之物為音響，對於購買之價值亦顯知
      悉，自應依上述規定，依交付時目的地之價值賠償被上訴
      人。至上訴人所稱系爭音響之報價僅記載為美金4782.15
      元，此係為節稅之目的之情，亦經證人盧美淳於原審證述
      明確，自難以此認系爭音響之價值僅美金4782.15元，是
      上訴人辯稱縱認伊應賠償，應僅賠美金4782.15元云云，
      亦不可取。
  ４、上訴人又提出電子郵件一件，抗辯稱：系爭音響係二手貨
      ，估算系爭音響於交付時目的地之價值，不應依新產品之
      全新價新台幣0000000元為準，應以該電子郵件所載價格
      美金2250元為準等語。此亦為被上訴人所否認。查被上訴
      人所購買之系爭音響全是新品，非2手貨，此觀被上訴人
      在美國購買時已付而取得之發票2紙及發票中譯本二份（
      見本院卷第45頁、第46頁、第78至81頁），其上所載購買
      時間為94年8月31日，已付美金分別為8,773.31元及7,635
      .94 元，總共美金16,409.25元。上訴人所提出之94年11
      月24日電子郵件，係被上訴人之受雇人John Partee記載
      音響是2手貨及其品名、數量、價值等內容，上訴人據而
      主張被上訴人所托運之物為二手貨，惟此低報價值之原因
      ，係上訴人為節稅而要求低報系爭音響價值所致等情，已
      據證人盧美淳證述屬實，殊難以此即指系爭音響係屬二手
      貨，是上訴人上述抗辯，亦非有據。
  ５、被上訴人請求賠償已支付運費、報關費及送貨費合計新台
      幣33,365元部分：
      按民法第638條第1項規定：「運送物有喪失、毀損或遲到
      者，其損害賠償額，應依其應交付時目的地之價值計算之
      」；第２項規定：「運費及其他費用，因運送物之喪失、
      毀損，無須支付者，應由前項賠償額中扣除之」。本件運
      送之空運費、報關費、卡車費（台灣陸運費）…等費用，
      共新台幣67,468元，此有上訴人於95年8月16日原審辯論
      時提出之應收運費表可參，而所謂無須支付之運費及其他
      費用，就本件而言，若於空運時就將系爭音響喪失，則其
      後之報關、陸運等費用就不必支付，自應扣除，然本件已
      將系爭音響運送至員林鎮，其後已無應支付之費用，故被
      上訴人已支付之新台幣33,365元部分，自不應依上述規定
      ，由被上訴人請求賠償之數額中扣除。惟被上訴人已支付
      之新台幣33,365元，係伊由國外購買系爭音響所支出之成
      本之一部分，應予列入系爭音響之買入成本內，於系爭音
      響失竊向運送人即上訴人請求賠償時，僅得請求賠償系爭
      音響交付時目的地之價值，不應再另行請求賠償其已支付
      之運費等費用新台幣33,365元，以免二重利得，是被上訴
      人請求上訴人賠償新台幣33,3 65元部分，即非有據。
七、綜上所述，被上訴人本於侵權行為損害賠償、承攬運送損害
    賠償等法律關係，請求上訴人賠償之數額，在1,199,500元
    及自起訴狀繕本送達上訴人之翌日即95年2月18日起至清償
    日止，按年息百分之5計算之利息範圍內，洵屬正當，原審
    就此部分，為被上訴人勝訴之判決，並依兩造之聲請，分別
    酌定相當擔保金額，為「准」、「免」假執行之宣告，核無
    不合，上訴論旨，就此部分指摘原判決失當，求予廢棄，非
    有理由，應予駁回。至於被上訴人請求賠償新台幣33,365元
    部分，並非有據，原審就此部分，為被上訴人勝訴之判決，
    並依兩造之聲請，分別酌定相當擔保金額，為「准」、「免
    」假執行之宣告，容有未洽，上訴論旨，就此部分指摘原判
    決失當，求予廢棄，為有理由，應由本院將原判決關於此部
    分予以廢棄，改判如主文第二項所示。
八、本件事證已臻明確，兩造其餘攻擊防禦方法及舉證，經核均
    於判決結果不生影響，爰不逐一論述，附此敘明。
九、據上論結，本件上訴為一部有理由，一部無理由，依民事訴
    訟法第449條第1項、第450條、第78條、第79條，判決如主
    文。
中　　華　　民　　國　　96　　年　　4 　　月　　4 　　日
                  民事第一庭　　審判長法　官　吳火川
                                      法　官  饒鴻鵬
                                      法　官  邱森樟
以上正本係照原本作成。
不得上訴。
          　　　　　　　　　　　　　　書記官　鄧智惠
中　　華　　民　　國　　96　　年　　4 　　月　　9 　　日
　　　　　　　　                                      Ｃ
附表
┌──┬─────────────┬───────┬───────┬───────────┬────┐
│編號│音響設備名稱              │購買價格      │購買數量（組）│音韻公司查報在臺灣市價│ 備　考 │
│    │                          │              │              │（單價、複價，新台幣）│        │
├──┼─────────────┼───────┼───────┼───────────┼────┤
│１  │Revel C52 speaker-black   │1,986.04美元  │１            │82,500元              │        │
├──┼─────────────┼───────┼───────┼───────────┼────┤
│２  │Revel S30 speaker-black   │3,466.96美元  │４            │98,000元（每組單價）  │        │
│    │                          │              │              │392,000元（4組合計）  │        │
├──┼─────────────┼───────┼───────┼───────────┼────┤
│３  │Revel M22 speaker-black   │1,661.15美元  │２            │97,000元（每組單價）  │        │
│    │                          │              │              │194,000元（2組合計）  │        │
├──┼─────────────┼───────┼───────┼───────────┼────┤
│４  │PS Audio P1000 Power      │5,949.72美元  │２            │198,000元（每組單價） │        │
│    │Plant-silver              │              │              │396,000元（2組合計）  │        │
├──┼─────────────┼───────┼───────┼───────────┼────┤
│５  │Revel B15a subwoofer-black│2,563.98美元  │１            │135,000元             │        │
├──┼─────────────┼───────┼───────┼───────────┼────┤
│合計│-----                     │未稅15,627.85 │１０          │1,199,500元           │        │
│    │                          │美元（含稅後為│              │                      │        │
│    │                          │16,409.25美元 │              │                      │        │
│    │                          │）            │              │                      │        │
└──┴─────────────┴───────┴───────┴───────────┴────┘
